【裁判字號】    95,軍上,2
【裁判日期】    950110
【裁判案由】    違反職役職責
【裁判全文】
臺灣高等法院臺中分院刑事判決           95年度軍上字第2號
上  訴  人
即  被  告  甲○○
上列上訴人因違反職役職責案件，不服國防部高等軍事法院中華
民國94年12月6日第二審判決（94年度法仁判字第161號，起訴案
號：國防部北部地方軍事法院檢察署94年度訴字第224號） ，提
起上訴，本院判決如下：
    主      文
上訴駁回。
    理      由
一、按被告不服高等軍事法院宣告有期徒刑之上訴判決者，得以
    判決違背法令為理由，向高等法院提起上訴，為軍事審判法
    第181條第4項所規定。是依上開法條之規定，對於經高等軍
    事法院宣告有期徒刑之上訴判決，被告僅得以該判決違背法
    令為理由，向高等法院提起上訴。如果上訴理由狀並未依據
    卷內訴訟資料，具體指摘原判決不適用何種法則或如何適用
    不當，或所指摘原判決違法情事，顯與法律規定得為第三審
    上訴理由之違法情形，不相適合時，均應認其上訴為違背法
    律上之程式，予以駁回。
二、本件原審判決依上訴人即被告甲○○之自白、證人即營部政
    戰官汪正智之證詞、國防部中部地方軍事法院檢察署94年 8
    月30日審實字第0940004509號通緝書、空軍防衛司令部第91
    4部隊指揮部警衛第三營94年8月26日佳欣字第0940002392號
    函附離營宣教紀錄、被告假單及存證信函影本等件，綜合調
    查證據之結果，認上訴人確有陸海空軍刑法第40條第1 項前
    段無故離去職役逾六日犯行。另上訴人曾犯竊盜罪，經法院
    判處有期徒刑四月確定，於 93年6月19日執行完畢。五年之
    內，再犯本件之罪，依累犯規定加重其刑。並以刑事訴訟法
    證據章中第166條至第171條有關交互詰問之規定，為軍事審
    判程序所準用。第一審未依交互詰問之訴訟程序，予上訴人
    詰、詢問之機會，或經當事人同意，改行簡式審判程序，所
    踐行之訴訟程序即有違背，雖未經上訴人指摘，然此屬該院
    依職權調查之事項，認第一審判決既有上述違失，難予維持
    ，撤銷第一審裁判。並綜合調查所得之事證，認上訴人無其
    他足資審酌減刑或輕判之理由，審酌上訴人因一時思慮不周
    ，誤罹刑典，惟已向憲兵隊投案，到案後坦承犯行，已表悔
    悟等一切情狀，量處有期徒刑八月，認事用法均無不當，量
    刑亦無過重之情形。
三、上訴人上訴意旨略以：上訴人家境不好，尚有債務要還；且
    父親行動不方便，須要他人照顧，還要負擔其醫療費用。上
    訴人已知道悔改，請從輕量刑云云。按量刑之輕重，係屬事
    實審法院得依職權自由裁量之事項，苟已斟酌刑法第57條各
    款所列情狀，而未逾越法定刑度，不得遽指為違法。本件原
    審判決就上訴人平常素行、犯罪之原因及犯罪後之態度，分
    別在事實欄及理由欄詳加論斷，最後並審酌上情及其他一切
    情狀，在法定刑範圍內，量處上訴人有期徒刑八月。從形式
    上觀察，並無濫用量刑權限或判決理由不備之違法情形存在
    。上訴人上訴意旨亦未具體指摘原審判決有何違背法令之情
    事，僅以上開事由請求減輕刑期云云。本院審酌上訴人上訴
    意旨陳明之前揭事實，及上訴人所犯陸海空軍刑法第40條第
    1項法定刑為 「三年以下有期徒刑、拘役、或新台幣三十萬
    元以下罰金」，原審量刑並未逾法定刑度，亦無違背法令之
    處，從而認被告前揭上訴為無理由，應予駁回。
四、據上論斷，應依軍事審判法第206條第1項、刑事訴訟法第39
    5條前段，判決如主文。
中    華    民    國    95    年    1     月    10    日
              刑事第九庭  審判長法  官  陳  筱  珮
                                法  官  康  應  龍
                                法  官  趙  春  碧
上列正本證明與原本無異。
不得上訴。
                                書記官  胡  美  娟
中    華    民    國    95    年    1     月    13    日
                                                      Ｒ


司法院資訊處製作；財團法人民間司法改革基金會備份。
